【裁判字號】    97,易,181
【裁判日期】    970229
【裁判案由】    竊盜
【裁判全文】
臺灣彰化地方法院刑事判決               97年度易字第181號
公  訴  人  臺灣彰化地方法院檢察署檢察官
被      告  丁○○
            丙○○
上列被告等因竊盜案件，經檢察官聲請簡易判決處刑（96年度偵
字第1034 9號），本院北斗簡易庭認為不宜逕以簡易判決處刑，
移由本院刑事庭，因被告等於本院準備程序中自白犯罪，本院認
有刑事訴訟法第273 條之1 第1 項之情形，裁定改依簡式審判程
序，茲審理判決如下：
    主  文
丁○○共同攜帶兇器竊盜，累犯，處有期徒刑捌月。又共同攜帶
兇器竊盜，累犯，處有期徒刑捌月。又共同攜帶兇器竊盜，累犯
，處有期徒刑捌月。又竊盜，累犯，處有期徒刑月。應執行有
期徒刑部分壹年肆月。
丙○○共同攜帶兇器竊盜，處有期徒刑柒月。又共同攜帶兇器竊
盜，處有期徒刑柒月。又共同攜帶兇器竊盜，處有期徒刑柒月。
又竊盜，處有期徒刑貳月。應執行有期徒刑部分壹年，緩刑肆年
。
    事實及理由
一、事實部分：丁○○前於民國（下同）94年間，因違反毒品危
    害防制條例案件，經臺灣高雄地方法院於94年7 月29日以94
    年度簡字第3328號判決判處有期徒刑3 月，如易科罰金，以
    銀元300 元折算1 日確定，甫於94年12月26日執行完畢出監
    。詎仍不知悔改，竟與丙○○共同基於意圖為自己不法所有
    之犯意聯絡及行為分擔，分別於(一)96年7 月26日下午1 時30
    分許、96年8 月6 日下午3 時30分許及96年9 月20日下午2
    時30分許，騎乘其等父親賴福成所有之車號LEP-209 號機車
    ，至彰化縣田中鎮大崙里垃圾掩埋場旁之乙○○所種植甘蔗
    園，由丙○○持其所拾得之柴刀1 把（業已丟棄滅失），竊
    取乙○○所有之甘蔗3 支、4 支及6 支共3 次，得手後均供
    自己食用。(二)又於96年9 月18日下午2 時許，二人共同在彰
    化縣田中鎮大崙里垃圾掩埋場旁之甲○○（起訴書誤載為張
    金治）所種植之芭樂園內，徒手竊取甲○○所有之芭樂2 個
    ，得手後均供自己食用。嗣經警循線查獲。
二、本案證據：
  (一)被告二人於警詢、偵訊及本院審理時之自白。
  (二)證人即被害人乙○○、張孝志於警詢及本院審理中之證述，
    證人即彰化縣警察局田中分局田中派出所警員許宏哲於本院
    審理時之證述。
  (三)車籍查詢基本資料畫面1紙、竊案現場照片12張。
三、論罪科刑
  (一)被告丁○○、丙○○用以竊取甘蔗所用之柴刀1 把，雖未扣
    案，惟可供割取質地堅硬之甘蔗所用，足見其形體銳利，客
    觀上足以對人身安全構成威脅，自屬兇器。
  (二)核被告丁○○、丙○○就犯罪事實一(一)所為，均係犯刑法第
    321 條第1 項第3 款之攜帶兇器竊盜罪，就犯罪事實一(二)所
    為，則係犯刑法第320條第1項之竊盜罪。
  (三)被告丁○○、丙○○，就上開3 次攜帶兇器竊盜及1 次竊盜
    犯行，均有犯意之聯絡及行為之分擔，均為共同正犯。
  (四)被告二人先後3 次攜帶兇器竊盜及1 次竊盜犯行，犯意各別
    ，行為互殊，應予分論併罰。
  (五)爰審酌被告丁○○有多項竊盜、毒品、妨害自由等前科，素
    行非佳，而被告丙○○並無前科，素行尚佳，有卷附之臺灣
    高等法院被告前案紀錄表可按，其等年輕力壯，不思努力工
    作賺取生活所需，反而貪圖一時便利，輕易竊取他人辛苦耕
    種所得，惟念及本案竊取之財物價值非高，且被告二人於犯
    後均坦承犯行，並與被害人乙○○、甲○○等二人達成和解
    ，取得被害人等之諒解等一切情狀，分別量處如主文所示之
    刑，並定其應執行之刑。
  (六)再查，被告丙○○前未曾受有期徒刑以上刑之宣告，此有臺
    灣彰化地方法院檢察署刑案資料查註紀錄表及臺灣高等法院
    被告前案紀錄表在卷可稽，其因一時貪慾，短於思慮，致觸
    犯本案犯行，且被告丙○○已與被害人乙○○、甲○○達成
    和解，獲得被害人二人之原諒，此有調解書1 紙在卷可稽，
    被告丙○○經此教訓後，當知所警惕而無再犯之虞，本院認
    其所宣告之刑以暫不執行為適當，併予宣告緩刑4 年，以啟
    自新。至被告丁○○雖亦與被害人二人達成和解，有卷附之
    調解書1 紙可按，然因其並未符合刑法第74條第1 項第1 、
    2 款緩刑之要件，爰不予宣告緩刑，附此敘明。
  (七)又被告丁○○、丙○○為犯罪事實欄一(一)之竊盜犯行所用之
    柴刀1 把，係被告丙○○所拾得，並非被告丙○○或丁○○
    所有，且已丟棄滅失，業據被告丙○○供承在卷，爰不另宣
    告沒收。
四、應適用之法條
  (一)刑事訴訟法第452 條、第273 條之1 第1 項、第299 條第1
    項前段、第310 條之2 、第454 條第1 項。
  (二)刑法第28條、第321 條第1 項第3 款、第320 條第1 項、第
    47條第1 項、第51條第5 款、第74條第1 項第1 款，刑法施
    行法第1 條之1 第1 項、第2 項前段，判決如主文。
本案經檢察官張聖傳到庭執行職務。
中    華    民    國    97    年    2     月    29    日
                        刑事第二庭    法  官  黃齡玉
以上正本證明與原本無異。
如不服本判決，應於判決送達後10日內，向本院提出上訴書狀，
上訴書狀應「敘述具體上訴理由」，並按他造當事人之人數附繕
本。「切勿逕送上級法院」。
告訴人或被害人對於判決如有不服具備理由請求檢察官上訴者，
其上訴期間之計算係以檢察官收受判決正本之日期為準。
中    華    民    國    97    年    2     月    29    日
                                      書記官  施嘉玫
中華民國刑法第320條
（普通竊盜罪、竊佔罪）
意圖為自己或第三人不法之所有，而竊取他人之動產者，為竊盜
罪，處 5 年以下有期徒刑、拘役或 5 百元以下罰金。
意圖為自己或第三人不法之利益，而竊佔他人之不動產者，依前
項之規定處斷。
前二項之未遂犯罰之。
中華民國刑法第321條
（加重竊盜罪）
犯竊盜罪而有左列情形之一者，處六月以上、五年以下有期徒刑
：
一、於夜間侵入住宅或有人居住之建築物、船艦或隱匿其內而犯
    之者。
二、毀越門扇、牆垣或其他安全設備而犯之者。
三、攜帶兇器而犯之者。
四、結夥三人以上而犯之者。
五、乘火災、水災或其他災害之際而犯之者。
六、在車站或埠頭而犯之者。
前項之未遂犯罰之。


司法院資訊處製作；財團法人民間司法改革基金會備份。
